---
title: "TUTORIAL SHINY"
author: "Davi, Eduardo, Gabriela, Jadson, Tailine"
output: pdf_document
---


# INTRODUÇÃO

## O que é o Shiny?
 
 * O código de uma aplicação Shiny nos permite estruturar tanto a interface com o usuário quanto o processamento de dados, geração de visualizações e modelagem, isto é, nós programamos tanto o **user side** quanto o **server side** numa tacada só. Assim, ao rodarmos o código, criamos um servidor que envia páginas web, recebe informações do usuário e processa os dados, utilizando apenas o R.

* O Shiny é utilizado para criação de aplicações interativas na web que podem ser utilizadas na apresentação de dados de maneira **interativa** com inovadores recursos de visualização. Além disso, oferece uma interessante interface gráfica para disponibilizar aplicações para as pessoas que não têm familiaridade com R.


# ESTRUTURA

```{r estrut, eval=FALSE, include=TRUE}
library(shiny)

ui <- fluidPage()

server <- function(input, output) {}

shinyApp(ui = ui, server = server)
```

### FUNÇÕES 

### FUNÇÕES RENDER

Output (UI) | Render (Server)
------------- | -------------
dataTableOutput() |  renderDataTable 
imageOutput() | renderImage 
plotOutput() | renderPlot 
tableOutput() | renderTable 
textOutput() | renderText 
verbatimTextOutput() | renderPrint 
uiOutput() | renderUI
htmlOutput() | renderUI 

# REFERÊNCIAS

1. RSTUDIO INC. **Shiny from RStudio**. Disponível em: <https://shiny.rstudio.com/tutorial/>. Acesso em: setembro de 2019.
2. PUC MINAS. **Desenvolvimento de Aplicativos Web Com R e Shiny:** inovações no ensino de Estatística. Belo Horizonte,v. 6, n. 2, p. 55-71, maio 2018
3. **Curso-R**. Disponível em: <http://material.curso-r.com/shiny/>. Acesso em: setembro de 2019.

# ANEXOS

## APLICAÇÕES I
```{r app1, eval=FALSE, include=TRUE}
pacman::p_load(ggplot2, tidyverse, tidyr, dplyr, lubridate, stringr,broom)
dados <- read.csv2("amazon.csv")
dados$number <- as.vector(dados$number)
dados$number <- as.numeric(dados$number)
dados$X <- NULL
dados$X.1 <- NULL
dados <- dados %>%
  mutate(date = unite(dados,year_month,month,year,sep = "-")$year_month)
dados <- dados %>%
  mutate(dias = rep("01",length(dados$date)))
dados <- unite(dados,data,date,dias,sep = "-")
dados$data <- myd(dados$data)
library(shiny)
ui <- fluidPage(    
  titlePanel("Queimadas no Brasil"),
  sidebarLayout(
    sidebarPanel(
    selectInput("mes", "Mes:",
                choices=c("Todos","Jan","Feb","Mar","Apr","May","June",
                          "July","Aug","Sept","Oct","Nov","Dec")),
    selectInput("estado","Estado:", 
                choices=c("Todos","Acre","Alagoas","Amapa","Amazonas","Bahia",
                          "Ceara","Distrito Federal","Espirito Santo",
                          "Goias","Maranhao","Mato Grosso","Minas Gerais",
                          "Paraiba","Pernambuco","Piau","Rio","Rondonia","Roraima")),
      hr(), helpText("Dados fornecidos em:
      http://dados.gov.br/dataset/sistema-nacional-de-informacoes-florestais-snif")),
    mainPanel(plotOutput("Grafico"))))
server <- function(input, output) {
  output$Grafico <- renderPlot({
    if(input$mes == "Todos"){
      if(input$estado == "Todos"){
        ggplot(dados,aes(x=data,y=number)) +
          geom_point() +
          geom_jitter(width = 20,height = 0.2) +
          geom_smooth(method = "lm",formula = y~x,se = F)+
          xlab("Anos") +
          ylab("Numero de queimadas")+
          theme_classic() +
          ggtitle("Numero de queimadas por ano")
      }else{
      ggplot(dados %>%
               filter(state == input$estado),aes(x=data,y=number)) +
        geom_point() +
        geom_jitter(width = 20,height = 0.2) +
        geom_smooth(method = "lm",formula = y~x,se = F)+
        xlab("Anos") +
        ylab("Numero de queimadas")+
        theme_classic() +
        ggtitle("Numero de queimadas por ano")}}else{
          if(input$estado == "Todos"){
            ggplot(dados %>%
                     filter(month == input$mes),aes(x=data,y=number)) +
              geom_point() +
              geom_jitter(width = 20,height = 0.2) +
              geom_smooth(method = "lm",formula = y~x,se = F)+
              xlab("Anos") +
              ylab("Numero de queimadas")+
              theme_classic() +
              ggtitle("Numero de queimadas por ano")
          }else{
    ggplot(dados %>%
             filter(month == input$mes)%>%
             filter(state == input$estado),aes(x=data,y=number)) +
      geom_point() +
      geom_jitter(width = 20,height = 0.2) +
      geom_smooth(method = "lm",formula = y~x,se = F)+
      xlab("Anos") +
      ylab("Numero de queimadas")+
      theme_classic() +
      ggtitle("Numero de queimadas por ano")
  }}})}
shinyApp(ui = ui, server = server)
```

## APLICAÇÕES II

```{r app2, eval=FALSE, include=TRUE}
library(shiny)

ui <- fluidPage()

server <- function(input, output) {}

shinyApp(ui = ui, server = server)
```

